【裁判字號】    99,交聲更,33
【裁判日期】    990709
【裁判案由】    交管條例聲異
【裁判全文】
臺灣板橋地方法院交通事件裁定        99年度交聲更字第33號
原處分機關  交通部公路總局臺北區監理所板橋監理站
異  議  人
即受處分人  甲○○
上列異議人因違反道路交通管理處罰條例案件，對於交通部公路
總局臺北區監理所板橋監理站於中華民國99年2 月1 日所為之處
分（原處分案號：板監裁字第裁41-C00000000號）聲明異議，本
院於99年2 月11日以99年度交聲字第401 號裁定後，異議人不服
提起抗告，經臺灣高等法院於99年4 月21日以99年度交抗字第10
16號裁定將原裁定撤銷，發回本院，本院更為裁定如下：
    主  文
異議駁回。
    理  由
一、原處分意旨略以：異議人即受處分人甲○○於民國98年11月
    30日12時52分許，騎乘車號BKU-311 號重型機車，行經臺北
    縣板橋市○○路與智樂街口時，有「駕車行經有燈光號誌管
    制之交岔路口闖紅燈」之違規行為，經臺北縣政府警察局海
    山分局新海派出所警員當場攔停，並填製臺北縣政府警察局
    北縣警交大字第C00000000 號舉發違反道路交通管理事件通
    知單（下稱舉發通知單）舉發，再經原處分機關於99年2 月
    1 日以板監裁字第裁41-C00000000號違反道路交通管理事件
    裁決書，依道路交通管理處罰條例第53條第1 項之規定，裁
    處罰鍰新臺幣（下同）2,700 元，並依同條例第63條第1 項
    第3 款（原裁決書漏載第3 款）之規定，記違規點數3 點。
二、異議意旨略以：伊沒有闖紅燈，當時紅燈根本沒亮，而舉發
    警員在對向車道停等紅燈，根本沒看到伊方向的紅燈是否正
    常，且警員開完單後，亦無觀看紅燈是否正常，伊事後返回
    舉發地點，發現紅燈沒亮，伊係無辜的，況伊係於通過該路
    口後，繼續直行約300 公尺，警員始從後方攔停伊云云，為
    此聲明異議，請求撤銷原處分云云。
三、按道路交通管理處罰條例所稱之汽車，包括機器腳踏車；汽
    車駕駛人，行經有燈光號誌管制之交岔路口闖紅燈者，處新
    臺幣1,800 元以上5,400 元以下罰鍰；又汽車駕駛人駕駛汽
    車違反道路交通管理處罰條例第53條規定者，除應依該條所
    規定之罰鍰處罰外，並記違規點數3 點，道路交通管理處罰
    條例第3 條第8 款、第53條第1 項、第63條第1 項第3 款分
    別定有明文。
四、經查：
  (一)臺北縣板橋市○○路與智樂街之交岔路口，設置有燈光號誌
    管制之情，為異議人所不爭執，並經證人即本件舉發警員王
    志豪於本院訊問時證述明確（見本院卷第8 頁反面），堪信
    屬實。再異議人於前揭時、地，騎乘車號BKU-311 號重型機
    車違規闖紅燈之情，業據證人王志豪於本院訊問時具結證稱
    ：當天我是執行巡邏勤務，剛好經過板橋市○○路與智樂街
    口，……我在該路口的時候，就看到異議人騎在中正路上，
    當時中正路是紅燈，異議人並沒有停等紅燈，而是一直闖紅
    燈直行，我看到異議人闖紅燈直行，我就趕快追過去，並且
    按喇叭，示意異議人靠邊停車，異議人就停車，我就告知異
    議人違規的法條，並且請他出示證件，就開單告發等語（見
    本院卷第8 頁反面），而證人王志豪係於執行勤務當中，偶
    然發現本件違規事實，衡情應無設詞攀誣，或虛構違規事實
    以陷害異議人之可能。況警員執行公務時，本身即受有行政
    懲處責任之監督，且其到庭具結作證，更係以刑事責任擔保
    其證言之真實性，故證人前開證述內容，以及其所記錄舉發
    之本件違規事實，應無不可採信之處，且證人王志豪亦明確
    證稱：（問：從你當時行進的方向，你確實可以看到紅綠燈
    的號誌嗎？）可以。（問：當時這個路口的紅綠燈是否有壞
    掉，沒有顯示的情形？）沒有，紅綠燈是很正常在顯示。（
    問：異議人停車受檢的地點，距離異議人闖紅燈的路口有多
    遠？）沒有多遠，大概一、二百公尺。（問：是否認識異議
    人？）不認識等語（見本院卷第8 頁反面、9 頁），足徵證
    人王志豪確有親眼目擊異議人騎乘前開機車，違規闖紅燈之
    行為，自無錯認誤判之虞。是異議人辯稱並未闖紅燈云云，
    無非事後卸責之詞，殊無可採。
  (二)異議人雖辯稱：當時該路口之紅燈沒亮云云，惟本院經函詢
    臺北縣政府交通局，經該局函覆略以：該路口自98年10月1
    日至99年1 月31日止並無本局之維修紀錄，惟於98年10月18
    日接獲號誌跳閃光通報，並於當天前往現場查修，但一切正
    常並無損壞等情，有該局99年7 月7 日北交工字第09906291
    21號函1 紙附卷可稽（見本院卷第16頁），可知異議人於上
    開違規當時，該交岔路口之交通號誌運作功能正常，並無故
    障之情甚明。是異議人空言辯稱：紅燈沒亮云云，要係事後
    卸責之詞，不足採信。
五、綜上所述，本件異議人確有於前揭時、地，有「駕車行經有
    燈光號誌管制之交岔路口闖紅燈」之違規行為，事證明確。
    從而，原處分機關依道路交通管理處罰條例第53條第1 項之
    規定，裁處罰鍰2,700 元，並依同條例第63條第1 項第3 款
    之規定，記違規點數3 點，其認事用法均無違誤，裁罰亦無
    不當，本件異議為無理由，應予駁回。
據上論斷，應依道路交通管理處罰條例第87條第2 項，道路交通
案件處理辦法第19條，裁定如主文。
中    華    民    國    99    年    7     月    9     日
                  交通法庭    法  官  鄧雅心
以上正本證明與原本無異。
如不服本裁定應於送達後5 日內向本院提出抗告狀。
                              書記官  王小芬
中    華    民    國    99    年    7     月    9     日

司法院資訊處製作；財團法人民間司法改革基金會備份。
